臺灣高等法院高雄分院刑事裁定　　　　 100年度交抗字第74號
抗　告　人
即受處分人　郭振傑
上列抗告人因違反道路交通管理處罰條例事件聲明異議案件，不
服臺灣高雄地方法院中華民國100 年2 月24日裁定（100 年度交
聲字第142 號），提起抗告，本院裁定如下：
    主  文
抗告駁回。
    理  由
一、抗告意旨略以：抗告人即受處分人（下稱受處分人）郭振傑
    係左轉燈號亮起始駕車左轉，並無違規左轉之行為。
二、按汽車駕駛人轉彎時，有不依標誌、標線、號誌指示者，處
    600 元以上1,800 元以下罰鍰，並記違規點數1 點；道路交
    通管理處罰條例第48條第1 項第2 款、第63條第1 項第1 款
    定有明文。
三、經查：
    (一)受處分人郭振傑前因於民國99年10月15日15時34分許，在
      高雄市○○○路與中山高涵洞東側路口（下稱系爭路口）
      ，駕駛YF－5223號自小貨車不依直行箭頭綠燈號誌指示而
      違規左轉，經警舉發後，由原處分機關裁決罰鍰新臺幣（
      下同）600 元，並記違規點數1 點之情，有高雄市政府警
      察局舉發違反道路交通管理事件通知單、照片及高雄市政
      府交通局違反道路交通管理事件裁決書附卷可佐，自堪以
      認定。
    (二)又系爭路口交通號誌時誌係採保護左轉三相模式運作，第
      一時相為建國路東西向對開尖峰73秒、離峰50秒，第二時
      相為建國路由西向東（出涵洞）保護左轉（直行＋左轉）
      尖峰32秒、離峰30秒，此時建國路由東向西紅燈禁止通行
      ，第三時相為南往北下高速公路匝道尖峰45秒、離峰40秒
      ；且建國路左轉高速公路設有左轉箭頭燈；此亦有高雄市
      政府警察局交通警察大隊100 年2 月18日高市警交逕字第
      1000004628號函暨所附高雄市政府交通局函及所附交通號
      誌照片在卷可稽。再箭頭綠燈表示僅准許車輛依箭頭指示
      之方向行駛，道路交通標誌標線號誌設置規則第206 條定
      有明文，是系爭路口左轉箭頭燈未亮時，建國路禁止左轉
      高速公路甚明。
    (三)受處分人郭振傑抗告意旨固以其係左轉燈號亮起始駕車左
      轉，並無違規左轉之行為等語。然觀諸99年10月15日15時
      34分序號1 之採證照片所示，該時係直行燈亮起61秒，受
      處分人郭振傑之自小貨車約在系爭路口中心處，車頭已朝
      東北方向，右後車輪約在建國路分向限制線之延伸線上；
      再觀諸99年10月15日15時34分序號2 之採證照片所示，該
      時係直行燈亮起61.7秒，受處分人郭振傑之自小貨車亦約
      在系爭路口中心處，車頭亦朝北北東方向，右後車輪已向
      前行駛而距離建國路分向限制線之延伸線有一段距離。足
      見受處分人郭振傑之自小貨車在系爭路口直行箭頭綠燈亮
      起時有違規左轉前行之情形。從而，原處分機關以受處分
      人郭振傑有不依標誌、標線、號誌指示之違規行為，裁決
      罰鍰600 元及記違規點數1 點，乃核無不合。原審裁定駁
      回受處分人郭振傑之異議，即屬正當。受處分人郭振傑之
      抗告，為無理由，應予駁回。
三、據上論結，應依道路交通事件處理辦法第25條、刑事訴訟法
    第412 條，裁定如主文。
中    華    民    國  100     年    3     月    23    日
                    刑事第八庭  審判長法  官  洪兆隆
                                      法  官  張盛喜
                                      法  官  郭玫利
以上正本證明與原本無異。
不得再抗告。
中    華    民    國  100     年    3     月    23    日
                                      書記官  梁美姿